【裁判字號】    98,聲,1830
【裁判日期】    980427
【裁判案由】    聲明異議
【裁判全文】
臺灣臺中地方法院刑事裁定              98年度聲字第1830號
聲  請  人
即 受刑 人  甲○○
上列聲請人即受刑人以臺灣臺中地方法院檢察署檢察官執行之指
揮為不當（96年度執字第1136號），聲明異議，本院裁定如下：
    主  文
異議駁回。
    理  由
一、聲明異議意旨略以：聲請人即受刑人（下稱受刑人）甲○○
    因犯毒品案件，於民國九十五年十一月一日，經本院九十五
    年度訴字第三○四三號，判處有期徒刑一年十月確定在案，
    而該案件判決之前曾在臺中監獄戒治所待二個月左右，依法
    該期日應計算在本案刑期之內，然查臺灣臺中地方法院檢察
    署檢察官執行指揮書：九十六年執鈞字第一一三六號刑期起
    算日期，並未將該在戒治所時二個月左右日期計算在內，請
    鈞院審核體恤下情，身困囹圄中，諸事不便，准予向臺灣臺
    中監獄戒治所調取聲請人在戒治所之日期。另，販毒部分於
    九十六年三月二十二日，經最高法院九十六年三月二十二日
    以九十六年臺上字第一四一五號判十二年確定在案，幸逢九
    十六年減刑，二案再經鈞院九十六年七月三十一日以九十六
    年聲減字第三一一九號裁定應執行有期徒刑十二年十月在案
    ，受刑人現在嘉義監獄服刑中。而查受刑人以檢察官執行之
    指揮不當者，得向諭知該裁判之法院聲明異議，刑事訴訟法
    第四八四條設有明文，指揮不當包括執行之指揮不當，如刑
    期計算錯誤等，查本件受刑人在臺灣臺中戒治所待二個多月
    等司法判決，而該二個月日期並未計算在本案件，顯然指揮
    不當，狀請明鑒審核，准予裁定變更日期，以明法制，而保
    權益，為此聲明異議云云。
二、按受刑人或其法定代理人或配偶以檢察官執行之指揮不當者
    ，得向諭知該裁判之法院聲明異議。法院應就異議之聲明裁
    定之。刑事訴訟法第四百八十四條、第四百八十六條分別定
    有明文。所稱諭知該裁判之法院，乃指對被告之有罪判決，
    於主文內實際宣示其主刑、從刑之法院而言，最高法院著有
    七十九年臺聲字第十九號判例足資參照。
三、經查：
(一)、本件聲請人即受刑人甲○○，前因違反肅清煙毒條例案件，
    經本院判處有期徒刑三年二月確定；又因違反肅清煙毒條例
    、麻醉藥品管理條例等案件，經法院分別判處有期徒刑三年
    三月及四月，並定執行刑為有期徒刑三年四月確定，二者接
    續執行，於民國八十五年一月二十二日假釋出監，嗣經撤銷
    假釋執行殘刑三年五月二十五日，於九十一年八月二十六日
    執行完畢。又因施用毒品案件，先後經觀察勒戒及強制戒治
    ，最近一次係因自九十二年十二月間某日起，至九十三年三
    月二十二日下午五時十分止，有多次施用第一級毒品海洛因
    之犯行，而於九十三年三月二十二日經本院以九十三年度毒
    聲字第三四一號裁定送觀察勒戒後，認有繼續施用之傾向，
    一方面再經本院以九十三年度毒聲字第六○二號裁定送強制
    戒治後，於九十三年六月二日因毒品危害防制條例修正而釋
    放；另一方面則經臺灣臺中地方法院檢察署檢察官以九十三
    年度毒偵字第一○四六號向本院提起公訴，經本院以九十三
    年度訴字第一五九七號判處應執行有期徒刑一年四月，聲請
    人甲○○不服，向臺灣高等法院臺中分院提起上訴，經該院
    於九十三年十月二十八日以九十三年度上訴字第一四八四號
    撤銷原判決（既判力最後時點），但仍判處聲請人甲○○應
    執行有期徒刑一年四月，其仍不服，再向最高法院提起上訴
    ，亦經最高法院於九十三年十二月三十日，以九十三年度臺
    上字第六九一九號判決駁回上訴而確定在案（聲請人已入監
    執行，預計至九十六年六月十八日縮刑期滿）。詎聲請人甲
    ○○仍不知警惕，於前揭因施用毒品案件遭依法追訴處罰起
    五年內，基於施用第一級毒品海洛因之概括犯意，自九十三
    年十二月九日晚間十時十五分起，回溯九十六小時內之某時
    起，至九十五年二月十八日上午某時止，在其位於臺中市○
    ○○○街一○一巷十一號二樓之三、臺中市○區○○街七十
    八號九樓之二等居所內，及國道一號中山高速公路北向五十
    八公里之路肩等處，以將第一級毒品海洛因置於注射針筒內
    ，再以水稀釋混合後，施打於身體血管之方式，施用第一級
    毒品海洛因多次，平均約一天施用五次。嗣於：１、九十三
    年十二月九日晚間十時十五分許，為警持本院所核發之搜索
    票，在其位於臺中市○區○○街七十八號九樓之二居所內查
    獲，並在其房內梳妝臺抽屜、及其所著褲子內，分別扣得第
    一級毒品海洛因含袋重一‧七九公克，及其所有供施用第一
    級毒品海洛因所用之注射針筒、藥剷各一支；２、九十三年
    十二月二十七日上午九時十五分，其駕駛車號６Ｒ四六三三
    號自用小客車，行經國道一號中山高速公路北向五十八公里
    路段時，因毒癮發作，而將車輛停放於路肩，並以前揭方式
    施用第一級毒品海洛因時，為警巡邏途經當場發覺而予以逮
    捕，並扣得第一級毒品海洛因含袋重○‧六四公克，及其所
    有供施用第一級毒品海洛因所用之注射針筒二支；３、九十
    五年二月十八日晚間八時四十分許，其因另案遭通緝，為警
    在臺中市○○路○段與進化路口查獲，並扣得第一級毒品海
    洛因含袋重一七‧七二公克、及其所有供施用第一級毒品海
    洛因所用之糖粉含袋重一‧八三公克。經本院於九十五年十
    一月一日以其施用第一級毒品，累犯，判處有期徒刑一年十
    月，並於九十六年一月九日確定，刑期起算日期為九十六年
    六月十九日，執行期滿日為九十八年四月十八日等情，此有
    本院九十五年訴字第三○四三號刑事判決、臺灣高等法院被
    告前案紀錄表、在監在押全國紀錄表及臺灣臺中地方法院檢
    察署檢察官九十六年執鈞字第一一三六號執行指揮書等在卷
    供參，已堪認定。
(二)、受刑人前揭所犯施用第一級毒品海洛因之罪，犯罪時間為「
    九十三年十二月九日晚間十時十五分起，回溯九十六小時內
    之某時起，至九十五年二月十八日上午某時止」。受刑人於
    九十五年二月十八日晚間八時四十分許，其因另案遭通緝為
    警查獲後，隨即於同年二月十九日即移入臺中分監。又於同
    年二月二十四日，因「乙種指揮書」之原因，自臺中分監移
    出至臺中監獄，再於九十七年六月十二日因「移送他監執行
    」之原因，由臺中監獄移出，移入至嘉義監獄，此有臺灣高
    等法院臺灣高等法院被告前案紀錄表、在監在押全國紀錄表
    在卷可佐。由受刑人因案通緝遭查獲至移送他監執行之間，
    僅有在各監獄間一直持續執行，並未紀錄有任何在臺中監獄
    戒治所二個月之情形，本件檢察官未扣除受刑人所稱戒治之
    二月期間，依法並無違誤，其執行指揮自無不當之可言。
(三)、至於受刑人前於「九十三年三月二十二日因多次施用第一級
    毒品海洛因之犯行，而於九十三年三月二十二日經本院以九
    十三年度毒聲字第三四一號裁定送觀察勒戒後，認有繼續施
    用之傾向，一方面再經本院以九十三年度毒聲字第六○二號
    裁定送強制戒治後，於九十三年六月二日因毒品危害防制條
    例修正而釋放」之情，因臺灣高等法院臺中分院於九十三年
    十月二十八日以九十三年度上訴字第一四八四號撤銷本院九
    十三年度訴字第一五九七號判決，仍判處應執行有期徒刑一
    年四月，該案件之既判力最後時點為「九十三年十月二十八
    日」，受刑人於本案件之最初犯罪時間為「九十三年十二月
    九日晚間十時十五分起，回溯九十六小時內之某時」，自不
    得認為前案仍為本案件之既判力所及，是受刑人即不得主張
    前案有戒治期間而與本案件之刑期相抵至明。
(四)、再者，受刑人如認前案有戒治期間而有關刑期相抵之異議事
    件，是對於執行檢察官之指揮執行聲明異議者，依前揭最高
    法院七十九年臺聲字第十九號判例見解，乃指對被告（即受
    刑人）之有罪判決，於主文內實際宣示其主刑、從刑之法院
    而言，亦即應向所執行之裁判之諭知法院為之。本件所執行
    之裁判為本院九十五年度訴字第三○四三號刑事判決，並非
    臺灣高等法院臺中分院於九十三年十月二十八日之九十三年
    度上訴字第一四八四號判決（仍判處聲請人應執行有期徒刑
    一年四月）。揆諸前開說明，對於該件（應執行有期徒刑一
    年四月）執行檢察官之指揮執行，如認為不當而聲明異議，
    即應向為該定執行刑裁判之臺灣高等法院臺中分院為之，方
    為適法，聲明人竟向本院聲明異議，亦有未合。
(五)、參酌上開所述，經核臺灣臺中地方法院檢察署檢察官之執行
    指揮並無違誤之處。因此，受刑人所稱刑期計算錯誤等情，
    即屬誤會，故本件檢察官執行之指揮並無不當，從而，檢察
    官執行之指揮即為合法，本件聲明異議為無理由，應予駁回
    。
四、據上論斷，應依刑事訴訟法第四百八十六條之規定，裁定如
    主文。
中    華    民    國    98    年    4    月    27     日
                      刑事第十七庭    法  官  張清洲
以上正本證明與原本無異。
如不服本裁定應於送達後五日內，向本院提出抗告狀。
                                      書記官  詹東益
中    華    民    國    98    年    4    月    27    日


司法院資訊處製作；財團法人民間司法改革基金會備份。
